臺灣高等法院臺中分院民事裁定　95年度抗字第584號
抗　告　人
即債務人　　甲○○
相　對　人
即債權人　　臺灣雲林地方法院
法定代理人　乙○○
上列抗告人與相對人等間撤銷假扣押事件，對於民國95年10月23
日臺灣彰化地方法院95年度裁全字第5987號裁定，提起抗告，本
院裁定如下：
    主  文
抗告駁回。
抗告訴訟費用由抗告人負擔。
    理  由
一、按假扣押之原因消滅或其他命假扣押之情事變更者，債務人
    得聲請撤銷假扣押裁定，民事訴訟法第五百三十條第一項定
    有明文。所謂假扣押原因消滅，即已無日後不能強制執行或
    甚難執行之虞之謂；所謂其他命假扣押之情事變更，指債權
    人依假扣押保全之請求已經消滅或經本案判決予以否定或已
    喪失其請求假扣押之權利等情形而言（最高法院83年度台抗
    字第217號裁判參照）
二、抗告人聲請及抗告意旨略以：抗告人與相對人間因溢領工程
    款事件，相對人聲請原審95年裁全第1956號假扣裁定（本院
    95 年度抗字第295號），並經原審95年執全字第812號執行
    假扣押在案。茲因抗告人與案外人呂愛箴即九二土木包工業
    間請求給付票款強制執行事件（臺灣雲林地方法院93年度執
    字第7523號，並併入93年度執字第7248號），經抗告人對臺
    灣雲林地方法院93年度執字第7248號執行命令，聲明異議，
    並提起抗告，再經臺灣高等法院臺南分院（下稱臺南高分院
    ）以95年度抗字第177號裁定「原裁定廢棄，發回臺灣雲林
    地方法院」，其理由謂：「查抗告人依臺灣雲林地方法院執
    行處核發之收取命令，於95年3月9日向第三人雲林斗六市公
    所領取案款新台幣（下同）559,000元完畢，該執行程序業
    已終結，臺灣雲林地方法院執行處自不得依職權撤銷所為之
    執行命令，而相對人即臺灣雲林地方法院於95年5月2日以雲
    院隆93執壬字第7248號函，通知抗告人應將溢領之金額，即
    應分配於假扣押債權人田杉旭、張坤喜、財昇公司分配金額
    合計438,266元繳回，亦有未合等情」。從而原審95年裁全
    第1956號假扣押裁定，其假扣押原因已消滅，及有情勢變更
    之情形，爰聲請撤銷該假扣押裁定，經原審駁回抗告人之聲
    請而提起抗告云云。
三、惟查，相對人即臺灣雲林地方法院主張，抗告人就臺灣雲林
    地方法院93年度執字第7523號執行案件（業併入93年度執字
    第7248號案件），有溢領案款一百餘萬元情勢，而聲請本件
    原審95年裁全第1956號假扣裁定，並經本院95年度抗字第
    584 號駁回抗告人之抗告（查擔保金額提高為三十三萬四千
    元），並確定在案，業經本院調閱上開相關卷宗，核閱無誤
    。查相對人主張抗告人溢領之案款，並未返還相對人，有上
    開卷宗可稽，則原審95年裁全第1956號假扣裁定所保全之債
    權，仍有日後不能強制執行或甚難執行之虞；且抗告人依假
    扣押保全之請求並未消滅或經本案判決予以否定或已喪失其
    請求假扣押之權利，則抗告人主張原審95年裁全第1956號假
    扣押裁定，其假扣押原因消滅，及有情勢變更之情形，聲請
    撤銷該假扣押裁定云云，顯無理由，是原裁定駁回抗告人之
    聲請，於法並無不合。至臺灣雲林地方法院93年度執字第72
    48號案件，其強制執行程序是否終結，核與本件假扣押裁定
    之原因，係屬兩事，併此明。
四、本件事證已臻明確，兩造其餘攻擊或防禦方法及所提證據，
    均與本院心證之形成，不生影響，爰不一一再加以論述，併
    此明。
五、依民事訴訟法第四百九十五條之一、第四百四十九條第一項
    、第九十五條、第七十八條，裁定如主文。
中　　華　　民　　國　　96　　年　　1 　　月　　11　　日
                  民事第一庭    審判長法　官  吳火川
                                      法　官  邱森樟
                                      法　官  陳繼先
以上正本係照原本作成。
不得再抗告。
                                      書記官  林育德
中　　華　　民　　國　　96　　年　　1 　　月　　12　　日
                                                      Ｍ
